【裁判字號】    98,交抗,1410
【裁判日期】    980611
【裁判案由】    違反道路交通管理處罰條例
【裁判全文】
臺灣高等法院交通事件裁定            98年度交抗字第1410號
抗  告  人
即受處分人  甲○○○
上列抗告人因違反道路交通管理處罰條例案件，不服台灣桃園地
方法院，中華民國九十八年四月三十日所為裁定（九十八年度交
聲字第八五０號），提起抗告，本院裁定如下：
    主  文
抗告駁回。
    理  由
一、按駕駛人駕駛汽車，應遵守道路交通標誌、標線、號誌之指
    示；行駛至交岔路口，其行進、轉彎，應遵守燈光號誌；車
    輛面對行車管制號誌圓形紅燈表示禁止通行，不得超越停止
    線或進入路口，道路交通安全規則第九十條、第一百零二條
    第一項第一款、道路交通標誌標線號誌設置規則第二百零六
    條第五款分別定有明文。次按汽車駕駛人行經有燈光號誌管
    制之交岔路口闖紅燈者，處新台幣（下同）一千八百元以上
    五千四百元以下罰鍰；汽車駕駛人有第五十三條違規行為者
    ，除依原條款處罰鍰外，並予記違規點數三點，道路交通管
    理處罰條例第五十三條第一項、第六十三條第一項第三款亦
    有明文。
二、本件抗告人即受處分人甲○○○就其於民國九十七年十一月
    二十四日凌晨零時四十分許，駕駛車牌號碼四二五二－ＶＲ
    號自用一般小客車，行經苗栗縣頭份鎮縣道一二四甲線一公
    里處（東向）有燈光號誌管制之交岔路口乙情，固不否認，
    惟辯稱：伊為替車上三位女性，找尋方便之處，初時汽車速
    度極緩，若以時速三公里計算，秒速約零點八公尺。則第一
    張照片車輛前輪，已超過白線逾十公尺。其所需時間約十二
    點五秒，減去紅燈亮起之八點六秒，約為三點九秒，表示抗
    告人車輛通過白線之際，為黃燈閃亮之時。依此而論，抗告
    人係闖黃燈，並非闖紅燈。若以第一張照片車輛前輪，已超
    過白線十二公尺計。其所需時間約十五秒，其減去黃燈亮起
    之五點零二秒，紅燈亮起之八點六秒，尚餘一點二秒，表示
    抗告人車輛通過白線之際，仍在綠燈亮時云云。
三、經查：本件第一幀採證照片上所顯示之「5.02」，係指紅燈
    亮起時，黃燈已亮起五點零二秒、「008.6」 係指違規車輛
    於紅燈亮起後第八點六秒時進入路口、「L2」係指違規車輛
    進入路口時為第二車道（外側車道）、「050」 係指該路段
    最高速限為每小時五十公里；第二幀採證照片上所顯示之「
    009.4」、「027」則係指違規車輛於紅燈亮起時第九點四秒
    時之位置並以每小時二十七公里之時速闖紅燈之情，業據苗
    栗縣警察局於九十八年一月八日以苗警交字第０九八０００
    ０九０四號函示甚明並附卷可稽（見原審卷第九頁），是該
    線圈感應式儀器已明確判讀抗告人係於紅燈亮起後八點六秒
    時始進入路口，則不論抗告人所駕車輛於通過路口時之時速
    究竟若干，其確有闖紅燈之違規事實乙節，足堪認定。又本
    件採證之線圈感應式闖紅燈（測速）照相設備，其型號為「
    Traffi photIII－SR」型微電腦闖紅燈及速度監視設備 ，製
    造國為德國「ROBOT VISUAL SYSTEMS」廠商，於經該廠之電
    力及環境度量部門檢試認可後，復據瑞士聯邦法院檢核及臺
    灣臺北地方法院公證處認證，此亦有苗栗縣警察局九十八年
    四月七日苗警交字第０九八００一三六二三號函所附出廠檢
    驗報告中譯本及認證書各一份附卷可憑（見原審卷第一三、
    一四頁）。再本件所使用之採證儀器（主機號碼：593－100
    /60593），自九十四年十一月八日設置後迄抗告人違規當日
    即九十七年十一月二十四日止，均運作正常，並無損壞情形
    發生，復有代理商兩合國際公司九十八年四月三日出具之合
    字九八第三０二五號函在卷可佐（見原審卷第一八頁）。是
    本院認此類型固定式線圈感應式闖紅燈（測速）照相設備之
    可靠性及準確性，當無疑義。準此，抗告人空言辯稱其並未
    闖紅燈云云，自屬事後卸責之詞，非可採信。
四、綜上，抗告人確有上開違規行為。從而，原審以原處分機關
    漏未依道路交通管理處罰條例第六十三條第一項第三款規定
    ，併計違規點數三點，將原處分撤銷，併自為依道路交通管
    理處罰條例第五十三條第一項、第六十三條第一項第三款及
    違反道路交通管理事件統一裁罰基準表之規定，裁處罰鍰二
    千七百元，並記違規點數三點，核無不當。抗告人仍執陳詞
    指摘原審裁定不當云云，為無理由，應予駁回。至抗告人以
    該路口未於深夜改為閃黃燈，亦有瑕疵云云置辯，然此係屬
    職司道路交通管理事項之警察機關設置號誌考量權責，與本
    案抗告人是否確有違規行為之認定尚無關連，併予敘明。
據上論結，應依道路交通案件處理辦法第二十六條，刑事訴訟法
第四百十二條，裁定如主文。
中    華    民    國    98    年    6     月    11    日
                刑事第十七庭  審判長法  官  趙功恆
                                    法  官  陳世宗
                                    法  官  陳憲裕
以上正本證明與原本無異。
不得再抗告。
                                    書記官  劉育妃
中    華    民    國    98    年    6     月    15    日


司法院資訊處製作；財團法人民間司法改革基金會備份。
